---
título: "resultados"
authors: "rodrigo rolim veras"
date: "2024-04-09"
output: pdf_document
---

------------------------------------------------------------------------


```{r setup, include=FALSE}
knitr::opts_chunk$set(echo = TRUE)
```

#### 1.1 Carregue a base de dados Satellite

```{r}
# instalar o pacotes necessários
install.packages("mlbench", repos = "http://cran.us.r-project.org")

install.packages("e1017")
install.packages("randomForest")
install.packages("kernlab")
install.packages("caret")
```

```{r}
# usar os pacotes necessários
library(mlbench)
library(caret)
```

```{r}
# carregar os dados Satellite
data(Satellite)
```

```{r}
# exibir estrutura dos dados Satellite
str(Satellite)
```

```{r}
# apresentar alguma medidas estatísticas do dados Satellite
summary(Satellite)
```

```{r}
# exibir alguns dados do Satellite
head(Satellite, n = 6)
```


#### 1.2 Crie partições contendo 80% para treino e 20% para teste

```{r}
# particionar em 80% para treino e 20% para teste
set.seed(7)
indices <- createDataPartition(Satellite$classes, p=0.8, list=F)
treino <- Satellite[indices, ]
teste <- Satellite[-indices, ]
```

#### 1.3 Treine modelos RandomForest, SVM e RNA para predição destes dados.
```{r}
# treinar modelos RandomForest, SVM e RNA
rf <- train(classes ~ ., data=treino, method="rf")
svm <- train(classes ~ ., data=treino, method="svmRadial")
rna <- train(classes ~ ., data=treino, method="nnet", trace=F)
```

#### 1.4 Escolha o melhor modelo com base em suas matrizes de confusão.

```{r}
# predições
predict.rf <- predict(rf, teste)
predict.svm <- predict(svm, teste)
predict.rna <- predict(rna, teste)
```

```{r}
# matrizes de confusões de cada uma das predições

# matriz de confusão para o modelo RF
conf_matrix.rf <- confusionMatrix(predict.rf, teste$classes)

print(conf_matrix.rf)
cat('\n')

#matriz de confusão para o modelo SVM
conf_matrix.svm <- confusionMatrix(predict.svm, teste$classes)

print(conf_matrix.svm)
cat('\n')

# matriz de confusão para o modelo RNA
conf_matrix.rna <- confusionMatrix(predict.rna, teste$classes)

print(conf_matrix.rna)
cat('\n')
```

#### 1.5 Indique qual modelo dá o melhor o resultado e a métrica utilizada

'''
O melhor modelo foi random forest com acurácia de 0.9218, precisão de 0.8980 e recall de 0.9070; seguido pelo SVM  com acurácia de 0.9112, precisão de 0.8993 e recall de 0.8904. Sendo ambos praticamente empatados. A métrica utilizada foram as precisão e recall
'''

#### 2.1 Carregar o arquivo Volumes.csv (http://www.razer.net.br/datasets/Volumes.csv)

```{r}
dados <- read.csv("http://www.razer.net.br/datasets/Volumes.csv", sep=";", dec=",")
head(dados)
```

#### 2.2 Eliminar a coluna NR, que só apresenta um número sequencial

```{r}
dados$NR <- NULL
```

#### 2.3 Criar partição de dados: treinamento 80%, teste 20%
```{r}
regression.indices <- caret::createDataPartition(dados$VOL, p=0.8, list=F)
regression.treino <- dados[regression.indices, ]
regression.teste <- dados[-regression.indices, ]
```

#### 2.4 Usando o pacote "caret", treinar os modelos: Random Forest (rf), SVM (svmRadial), Redes Neurais (neuralnet) e o modelo alométrico de SPURR

```{r}
regression.rf <- caret::train(VOL ~ ., data=regression.treino, method="rf")
regression.svm <- caret::train(VOL ~ ., data=regression.treino, method="svmRadial")
regression.rna <- caret::train(VOL ~ ., data=regression.treino, method="nnet", trace=F)
``` 
##### o modelo de Spurr
```{r}
set.seed(7)
regression.spurr.indices <- caret::createDataPartition(dados$VOL, p=0.8, list=F)
regression.spurr.treino <- dados[regression.spurr.indices,]
regression.spurr.teste <- dados[-regression.spurr.indices,]
```

##### treino do modelo Spurr
```{r}
regression.spurr <- nls(VOL ~ b0 + b1*DAP*DAP*HT, data=regression.spurr.treino, start=list(b0=0.5, b1=0.5))
```
##### visualizar os resultado
```{r}
summary(regression.spurr)
```

#### 2.5 Efetue as predições nos dados de teste
predições
```{r}
predict.regression.rf <- predict(regression.rf, regression.teste)
predict.regression.svm <- predict(regression.svm, regression.teste)
predict.regression.rna <- predict(regression.rna, regression.teste)
predict.regression.suprr <- predict(regression.spurr, regression.teste)
```

#### 2.6 Crie suas próprias funções (UDF) e calcule as seguintes métricas entre a predição e os dados observados
- Erro padrão de estimativa: Syx
```{r}
Syx <- function(reals, predicteds, n) {
  return (sqrt(sum((reals - predicteds)^2)/(n - 2)))
}
```
- Erro padrão de estimativa em porcentagem: Syx%
```{r}
SyxPercent <- function(reals, predicteds, n) {
  return ((Syx(reals, predicteds, n)/mean(reals))*100)
}
```
- Coeficientededeterminação:R2
```{r}
R2 <- function (reals, predicteds) {
  return (sqrt(1 - sum((reals - predicteds)^2)/sum((reals - mean(reals))^2)))
}

```

#### 2.7 Escolha o melhor modelo.
##### métrica de estimativas para o modelo RandomForest - Regressão
- coeficiente de determinação
```{r}
R2(regression.teste$VOL, predict.regression.rf)
```
- Erro padrão estimativa
```{r}
n <- nrow(regression.teste)
Syx(regression.teste$VOL, predict.regression.rf, n)
```
- Erro padrão estimativa em porcentagem
```{r}
n <- nrow(regression.teste)
SyxPercent(regression.teste$VOL, predict.regression.rf, n)
```
##### métrica de estimativas para o modelo SVM - Regressão

- coeficiente de determinação
```{r}
R2(regression.teste$VOL, predict.regression.svm)
```
- Erro padrão estimativa
```{r}
n <- nrow(regression.teste)
Syx(regression.teste$VOL, predict.regression.svm, n)
```
- Erro padrão estimativa em porcentagem
```{r}
n <- nrow(regression.teste)
SyxPercent(regression.teste$VOL, predict.regression.svm, n)
```
##### métricas de estimativas para o modelo nnet - Regressão

- coeficiente de determinação
```{r}
R2(regression.teste$VOL, predict.regression.rna)
```
- Erro padrão estimativa
```{r}
n <- nrow(regression.teste)
Syx(regression.teste$VOL, predict.regression.rna, n)
```
- Erro padrão estimativa em porcentagem
```{r}
n <- nrow(regression.teste)
SyxPercent(regression.teste$VOL, predict.regression.rna, n)
```

##### métricas de estimativas para o modelo Spurr

- coeficiente de determinação
```{r}
R2(regression.teste$VOL, predict.regression.suprr)
```
- Erro padrão estimativa
```{r}
n <- nrow(regression.teste)
Syx(regression.teste$VOL, predict.regression.suprr, n)
```
- Erro padrão estimativa em porcentagem
```{r}
n <- nrow(regression.teste)
SyxPercent(regression.teste$VOL, predict.regression.suprr, n)
```