---
título: "resultados"
authors: "rodrigo rolim veras"
date: "2024-04-09"
output: pdf_document
---

------------------------------------------------------------------------


```{r setup, include=FALSE}
knitr::opts_chunk$set(echo = TRUE)
```

#### 1.1 Carregue a base de dados Satellite

```{r}
# instalar o pacotes necessários
install.packages("mlbench", repos = "http://cran.us.r-project.org")

install.packages("e1017")
install.packages("randomForest")
install.packages("kernlab")
install.packages("caret")
```

```{r}
# usar os pacotes necessários
library(mlbench)
library(caret)
```

```{r}
# carregar os dados Satellite
data(Satellite)
```

```{r}
# exibir estrutura dos dados Satellite
str(Satellite)
```

```{r}
# apresentar alguma medidas estatísticas do dados Satellite
summary(Satellite)
```

```{r}
# exibir alguns dados do Satellite
head(Satellite, n = 6)
```


#### 1.2 Crie partições contendo 80% para treino e 20% para teste

```{r}
# particionar em 80% para treino e 20% para teste
set.seed(7)
indices <- createDataPartition(Satellite$classes, p=0.8, list=F)
treino <- Satellite[indices, ]
teste <- Satellite[-indices, ]
```

#### 1.3 Treine modelos RandomForest, SVM e RNA para predição destes dados.
```{r}
# treinar modelos RandomForest, SVM e RNA
rf <- train(classes ~ ., data=treino, method="rf")
svm <- train(classes ~ ., data=treino, method="svmRadial")
rna <- train(classes ~ ., data=treino, method="nnet", trace=F)
```

#### 1.4 Escolha o melhor modelo com base em suas matrizes de confusão.

```{r}
# predições
predict.rf <- predict(rf, teste)
predict.svm <- predict(svm, teste)
predict.rna <- predict(rna, teste)
```

```{r}
# matrizes de confusões de cada uma das predições

# matriz de confusão para o modelo RF
conf_matrix.rf <- confusionMatrix(predict.rf, teste$classes)

print(conf_matrix.rf)
cat('\n')

#matriz de confusão para o modelo SVM
conf_matrix.svm <- confusionMatrix(predict.svm, teste$classes)

print(conf_matrix.svm)
cat('\n')

# matriz de confusão para o modelo RNA
conf_matrix.rna <- confusionMatrix(predict.rna, teste$classes)

print(conf_matrix.rna)
cat('\n')
```

#### 1.5 Indique qual modelo dá o melhor o resultado e a métrica utilizada

'''
O melhor modelo foi random forest com acurácia de 0.9218, precisão de 0.8980 e recall de 0.9070; seguido pelo SVM  com acurácia de 0.9112, precisão de 0.8993 e recall de 0.8904. Sendo ambos praticamente empatados. A métrica utilizada foram as precisão e recall
'''

